---
title: "BookStoreReport_호지수"
author: "jisoo"
date: '2020 4 8 '
output:
  flexdashboard::flex_dashboard:
    orientation: columns
    vertical_layout: scroll
---

Step 1
==============================

Column
---------------------------------------------

### Chart1

최종 구매 후 기간과 구매한 서적 수 간의 관계 확인

```{r}

library(ggplot2)
library(flexdashboard)
library(knitr)
library(dplyr)


cs0 <- read.csv("C:/rStudy/1stRreport/cust_seg_smpl_280122.csv", header = T)
cs1 <- cs0
names(cs1) <- c("cust_name", "sex", "age", "location", "days_purchase",
                "recency", "num_books", "amt_books", "amt_non_book",
                "amt_total", "interest_genre", "num_genre",
                "membership_period", "sms_optin")

plot(cs1$recency, cs1$num_books)

```

Column
---------------------------------------------

### Chart2

겹쳐진 값을 분할해서 보여주기 위한 표 작성

```{r}

plot(jitter(cs1$recency), jitter(cs1$num_books))

```

Step 2
==============================



Column
---------------------------------------------

### Chart3 (가설 1 : 책을 구매한지 오래될수록 구매 서적 수가 많음)

```{r}

plot(jitter(cs1$recency), jitter(cs1$num_books))

abline(lm(cs1$num_books~cs1$recency),col="blue")


```


### Discription

1차 가설에 대한 해석 

회귀선과 보조선을 그려 본 결과  
최근에 판매된 서적 수량이 더 많은 것을 확인할 수 있다. 즉, 최근에 어떠한 이벤트가 발생했는지 먼저 점검이 필요하다.  
recency가 높을수록 구매력이 떨어지는 것을 보아 최근 방문객의 구매력이 높다는 것을 확인할 수 있다.  

→ 구매한지 오래될수록 구매 서적 수가 많은 것은 아니다.

Step 3
==============================


Column
---------------------------------------------

### Chart4 (가설 2 : 비싼 책을 샀는지에 대한 평균 금액 계산)

```{r}
cs1$amt_books <- as.numeric(gsub(",",
                                 "",
                                 as.character(cs1$amt_books))
                            )
cs1$amt_non_book <- as.numeric(gsub(",",
                                    "",
                                    as.character(cs1$amt_non_book))
                               )
cs1$amt_total <- as.numeric(gsub(",",
                                    "",
                                    as.character(cs1$amt_total))
)

plot(jitter(cs1$num_books), jitter(cs1$amt_books))

abline(lm(cs1$amt_books~cs1$num_books),
       col="blue")

```

### Discription

2차 가설에 대한 해석  
구매량이 적은 사람들의 구매금액이 적고, 구매량이 많은 사람들의 구매금액이 큰 것을 확인할 수 있다.  
보조선을 그려봄에 따라, 구매수량에 비례해서 금액이 커지는 것을 확인할 수 있음.  

→ 구매력이 큰 고객을 선택할 지, 구매력은 낮으나 다수를 차지하는 집단을 선택할지 결정이 필요함

Step 4
==============================

Column
---------------------------------------------

### Chart5 ( Step4 ~ )

```{r}

cs1$unitprice_book <- cs1$amt_books / cs1$num_books

plot(jitter(cs1$num_books),
     jitter(cs1$unitprice_book),
     pch=19,
     col="blue",
     cex=0.7,
     ylim=c(0, max(cs1$unitprice_book)*1.05)
)

abline(lm(cs1$unitprice_book~cs1$num_books),
       col="blue",
       lwd=2, lty=2)

abline(h=median(cs1$unitprice_book),
       col="darkgrey")

```

### Discription

구매량이 적더라도 구매력이 높은지, 구매량이 많더라도 구매력이 낮은지 확인할 수 있다.  
사업방향에 대한 계획 수립 가능  

→ 구매력이 높은 고객을 대상으로 매출을 증대시킬 전략 마련 필요.

Step 5 
==============================

Column 1
---------------------------------------------

### Chart6 ( 성별 별로 평균 구매금액이 어떤지 확인 )

성별을 구분해서 특성 차이 비교

```{r}

plot(jitter(cs1$num_books),
     jitter(cs1$unitprice_book),
     pch=19,
     cex=0.7,
     col=ifelse(cs1$sex=='여', "pink", "blue"),
     ylim=c(0, max(cs1$unitprice_book)*1.05),
     sub="pink: female blue:male")

abline(lm(cs1$unitprice_book~cs1$num_books),
       col="blue",
       lwd=2, lty=2)

abline(h=median(cs1$unitprice_book),
       col="darkgrey")

```

Column 2
---------------------------------------------

### Chart7 ( 성별별 분류(성별별 평균 구매력 확인) )

```{r}

#성별별 분류
csmale <- filter(cs1, cs1$sex=='남')
csfemale <- filter(cs1, cs1$sex=='여')

#성별별 평균 구매력 확인
summale <- sum(csmale$amt_books)/nrow(csmale) # 120000원
sumfemale <- sum(csfemale$amt_books)/nrow(csfemale) # 134000원

paste('남성의 평균 구매력 :', summale)
paste('여성의 평균 구매력 :', sumfemale)

```

### Discription

여성의 평균 구매가가 더 높은 것을 확인할 수 있다.  
→ 남성의 평구매가를 끌어올려야 한다 or  
이미 검증된 여성의 소비심리를 더 자극하여야 한다.  

둘 중 어느 방향으로 계획을 수립해야 할 지 선택해야 한다.  
(주 방문 고객인 남성을 위한 전략 수립 고려 가능)  

→ 평균 구매력이 높은 여성을 주 타겟으로 정하여 마케팅전략 수립 가능

Step 6
==============================

Column 1
---------------------------------------------

### Chart8 ( 서적 이외 상품 구매액 확인 )

```{r}

plot(jitter(cs1$num_books),
     jitter(cs1$unitprice_book),
     pch=19,
     cex=4*cs1$amt_books/max(cs1$amt_non_book),
     col=ifelse(cs1$sex=='여', "pink", "blue"),
     ylim=c(0, max(cs1$unitprice_book)*1.05),
     sub="size: 서적이외 상품 구매액"
     )

abline(lm(cs1$unitprice_book~cs1$num_books),
       col="blue",
       lwd=2, lty=2)

abline(h=median(cs1$unitprice_book),
       col="darkgrey")

```

### Discription

이상치를 제외하고 확인했을 때, 책을 많이 살 수록 평 구매가가 높아짐을 확인할 수 있다.  
서적에 대한 구매력을 올려야 한다. or 기타 주력상품을 카테고리화 하여 판매량에 대한 분석을 할 수 있다.(캐시카우 확인, 문제아 확인)  
평균 구매가 중앙값 대비 평균 권당 구매액이 높고, 남성의 기타상품 구매액이 높은것을 확인할 수 있다.  

→ 남성고객을 위한 서적 외 상품을 강화할 수 있다.

Step 7
==============================

Column 1
---------------------------------------------

### Chart9 ( 서적구매액과 서적 이외 구매액 분포 및 관계 확인 )
서적과 서적이외 구매액 비교

```{r}

plot(jitter(cs1$amt_books),
     jitter(cs1$amt_non_book),
     pch=19,
     col="khaki",
     cex=1.5,
     ylim=c(0, max(cs1$amt_non_book)*1.05)
     )

abline(lm(cs1$amt_non_book~cs1$amt_books),
       col="blue",
       lwd=2, lty=2)

abline(h=median(cs1$amt_non_book)*1.5, col="darkgrey")
abline(v=median(cs1$amt_books)*1.5, col="darkgrey")

text(median(cs1$amt_books)*1.5*2,
     median(cs1$amt_non_book)*1.5*0.7,"cross-sell target")

```

### Discription

책의 구매수량이 적을 수록 기타상품 또한 구매력이 떨어지는 것을 확인할 수 있다.(우상향 확인 가능)  
Selling point 확인 가능  
→ 4사분면 고객을 타겟으로 지정  
→ 서적 구매액은 높지만, 기타상품 구매액이 낮다.  

→ 서점에 사용 가능한 돈이 높다는 것을 확인하였기 때문에 기타상품에 대한 소비력도 클 수 있다고 가정하여 판매전략을 수립한다.

Step 8
==============================

Column 1
---------------------------------------------

### Chart10 ( 고객 리스트 추출 )
시각적으로 설정했던 기준선 영역 해당하는 고객리스트 추출

```{r}


tgtgridseg <- cs1[cs1$amt_books > median(cs1$amt_books)*1.5 &
                    cs1$amt_non_book < median(cs1$amt_non_book)*1.5,]


# paste("size of target =",
#      as.character(100*nrow(tgtgridseg) / nrow(cs1)),
#      "% of customer base") 
# 결과 : "size of target = 10 % of customer base"

# --> 4 사분면에 위치한 고객 추출


barplot(tgtgridseg$num_books,
        names.arg = tgtgridseg$cust_name,
        col=ifelse(tgtgridseg$sex=='여',"pink","blue"),
        ylab="서적 구매수량")

# 전체 고객의 평균과 서적구매수량 중위수를 비교
abline(h=mean(cs1$num_books), lty=2)
abline(h=median(cs1$num_books), lty=2)

```

### Discription

중위수에 비해서 서적 구매량이 많은게 모두 여성인 것을 확인할 수 있다.  
→ 서적 구매수량이 중앙값, 평균 두 가지 모두 기준보다 높은 것을 확인할 수 있음.  

→ 구매력이 높은 고객의 소비심리를 자극한다(기타상품 구매 촉진을 위한 전략 수립)

Step 9
==============================

Column 1
---------------------------------------------

### Chart11 
kmeans 함수를 사용하여 3분류로 군집화

```{r}

# 군집분석을 활용한 고객세분화
cs2 <- cs1[,names(cs1) %in% c("days_purchase",
                              "recency", "num_books", "amt_books", "amt_total", "unitprice_book", 
                              "amt_non_book", "num_genre", "membership_period")]


kmm1 <- kmeans(cs2, 3) # 군집분석 함수 --> 실행하면 cluster 라는 컬럼이 자동생성(cs2를 3개 집단으로 만들어라)

cols <- c("red","green","blue")

barplot(table(kmm1$cluster),
        names.arg = names(table(kmm1$cluster)),
        col=cols,
        main="군집별 고객수 분포")

```

Column 2
---------------------------------------------

### Chart12 
각 고객의 소속 집단이 어디인가에 따라 색상 표시

```{r}
plot(jitter(cs2$days_purchase),  # 구매 빈도수
     jitter(cs2$unitprice_book), # 평균 구매액
     col=cols[kmm1$cluster],
     pch=19,
     main="고객세분집단 프로파일:구매빈도와 서적구매 장르 다양성 분포",
     sub="Cl#1:red, Cl#2:green, Cl#3:blue")
```

### Discription

구매 빈도수가 낮은 고객들의 평균 구매액이 낮은것은 확인할 수 있다.  

→ 충성도가 높은 고객을 위한 이벤트를 여는 등 확보된 고객에 대한 전략 수립 필요

Step 10
==============================

Column 1
---------------------------------------------

### 방문 빈도수가 높은 고객을 대상을 위한 행사를 마련해야 한다.

```{r}
valueBox("Conclusion", 
         icon = "fa-github")
```


Column 2
---------------------------------------------

```{r}
plot(jitter(cs2$days_purchase),  # 구매 빈도수
     jitter(cs2$unitprice_book), # 평균 구매액
     col=cols[kmm1$cluster],
     pch=19,
     main="고객세분집단 프로파일:구매빈도와 서적구매 장르 다양성 분포",
     sub="Cl#1:red, Cl#2:green, Cl#3:blue")

```
